臺灣臺中地方法院刑事判決　　　　　　　　　　　九十三年度中簡上字第五三號
　　上　訴　人　丙○○
　　即　被　告
　　輔 佐　人　甲○○
　 （即被告之家屬）
右上訴人即被告因加重竊盜案件，不服本院臺中簡易庭中華民國九十三年八月二十三
日九十三年度中簡字第一九七五號第一審簡易判決（聲請簡易判決處刑書案號：臺灣
臺中地方法院檢察署九十三年度速偵字第一七六○號），提起上訴，本院管轄之第二
審合議庭判決如左：
    主  文
上訴駁回。
丙○○緩刑貳年。
    事  實
一、丙○○意圖為自己不法之所有，於民國九十三年七月二十九日凌晨三時十分許，
    在臺中縣大里市○○路與大新街口前，持其所有客觀上足供兇器使用之扳手一支
    ，正破壞乙○○所有停於該處之腳踏車後車輪鎖，而著手竊取該輛腳踏車時，適
    為巡邏之警員劉東貴及莊志重當場查獲始未得逞，並為警扣得上述扳手一支。
二、案經臺中縣警察局霧峰分局報告臺灣臺中地方法院檢察署檢察官偵查後聲請簡易
    判決處刑。
    理  由
一、右揭事實，業據上訴人即被告丙○○於警詢、偵查及本院審理中坦承不諱，核與
    被害人乙○○於警詢中指述情節相符，並有卷附之贓物認領保管單、現場圖各一
    張、照片九張及扣案之扳手一支可資佐證，足認被告自白確與事實相符，堪可採
    信。本案事證明確，被告犯行堪以認定。
二、按刑法第三百二十一條第一項第三款之攜帶兇器竊盜罪，係以行為人攜帶兇器竊
    盜為其加重條件，此所謂兇器，其種類並無限制，凡客觀上足對人之生命、身體
    、安全構成威脅，具有危險性之兇器均屬之，且祇須行竊時攜帶此種具有危險性
    之兇器為已足，並不以攜帶之初有行兇之意圖為必要（最高法院七十九年度臺上
    字第五二五三號判例要旨參照）。查本件扣案之扳手一支，經本院當庭勘驗結果
    ，為金屬材質，質地堅硬，長約十公分，二端凹陷，邊緣呈尖銳形狀，客觀上已
    足對人之生命、身體、安全構成威脅，核屬上開條款所稱兇器甚明。是核被告丙
    ○○所為，係犯刑法第三百二十一條第二項、第一項第三款之攜帶兇器竊盜未遂
    罪。被告已著手於竊盜犯罪行為之實行而不遂，為未遂犯。原審認被告犯有攜帶
    兇器竊盜未遂罪，並依刑法第二十六條規定減輕其刑，適用刑法第三百二十一條
第二項、第一項第三款、第二十六條（前段）、第四十一條第一項前段、罰金罰
    鍰提高標準條例第二條之規定，量處被告有期徒刑四月，如易科罰金，以三百元
    折算一日，並依刑法第三十八條第一項第二款規定，宣告沒收上開扳手一支，其
    認事用法均無違誤，量刑亦屬適當。上訴意旨，請求從輕量刑，為無理由，應予
    駁回。末查，被告前未曾受有期徒刑以上刑之宣告，有臺灣臺中地方法院檢察署
    刑案資料查註紀錄表及臺灣高等法院被告全國前案紀錄表各一份在卷可按，被告
    係清寒拾荒老人，業據被告於警詢及本院審理中供明在卷，並有里長證明書一份
    在卷可按，其因一時貪慾圖便，短於失慮致罹刑章，犯罪後已與被害人乙○○達
    成民事和解，有和解書影本一紙在卷可稽，被告經此罪刑宣告教訓後，當知所警
    惕，信無再犯之虞，本院綜核各情，因認對其所宣告之刑，以暫不執行為適當，
    爰併予宣告緩刑二年，以啟自新。
據上論斷，應依刑事訴訟法第四百五十五條之一第一項、第三項、第三百六十八條，
刑法第七十四條第一款，判決如主文。
中      華      民      國    九十三    年     十二     月      八      日
                                臺灣臺中地方法院刑事第十庭
                                  審判長法  官  郭  瑞  祥
                                        法  官  黃  炫  中
                                        法  官  江  奇  峰
右正本證明與原本無異。
不得上訴。
                                        書記官
中      華      民      國    九十三    年     十二     月      八      日
附錄論罪科刑法條全文：
刑法第三百二十一條：
犯竊盜罪而有左列情形之一者，處六月以上五年以下有期徒刑：
一  於夜間侵入住宅或有人居住之建築物、船艦，或隱匿其內而犯之者。
二  毀越門扇、牆垣或其他安全設備而犯之者。
三  攜帶兇器而犯之者。
四  結夥三人以上而犯之者。
五  乘火災、水災或其他災害之際而犯之者。
六  在車站、埠頭而犯之者。
前項之未遂犯罰之。
